臺灣桃園地方法院刑事判決　　　　　　　　　　　　九十一年度易字第一五九二號
　　公　訴　人　臺灣桃園地方法院檢察署檢察官
　　被　　　告　乙○○
右列被告因傷害等案件，經檢察官聲請以簡易判決處刑（九十年度調偵字第二五九號
），本院改依通常程序審理，判決如左：
    主      文
乙○○被訴強制部分無罪；被訴傷害部分公訴不受理。
    理      由
一、公訴意旨略以：被告乙○○於民國八十九年九月二十七日二十三時五分許，在桃
    園縣中壢市○○○路○段六二號前，因駕駛車牌號碼Ｘ七─八六七六號自用小客
    車，與丙○○所騎乘，搭載丁○○、甲○○之車牌號碼ＫＧＢ─一一九號重型機
    車發生擦撞（未成傷），雙方一言不合，發生爭執，竟基於傷害及使人行無義務
    之事之犯意聯絡與行為分擔，先以電話召來不詳姓名之成年男子四人，分持手電
    筒、鋁製球棒、高爾夫球桿共同毆打丙○○，致丙○○受有頭部外傷、多處鈍挫
    傷之傷害。復於丙○○被打倒在地後，強行將丙○○身上之皮包取出察看其身分
    證件後再歸還，以強暴方式使丙○○行無義務之事，因認被告乙○○涉有刑法第
    二百七十七條第一項之傷害及同法第三百零四條之強制等罪嫌云云。
二、按犯罪事實應依證據認定之，無證據不得推定其犯罪事實，又不能證明被告犯罪
    者，應諭知無罪判決，刑事訴訟法第一百五十四條、第三百零一條第一項分別定
    有明文。
三、被告乙○○固於偵查及本院審理中均未到場應訊，然據其於警訊中堅決否認有何
    強制之犯行，辯稱：伊只是因駕車與丙○○所駕駛之機車發生擦撞，雙方一言不
    合，進而與丙○○互毆，但並未抽取被害人丙○○之皮夾察看丙○○之身分資料
    等語。
三、公訴人認被告乙○○涉有強制罪嫌，無非以告訴人丙○○之指訴，及證人甲○○
    之證詞為論據。經查，告訴人丙○○於警訊時指陳：「被乙○○等人強盜，皮夾
    內有身分證、健保卡、現金數百元丁○○、甲○○親眼看見」、「我不能確定是
    乙○○，因我被乙○○等人毆打倒地，感覺褲袋內之皮夾被強盜走。」等語（見
    偵卷第五頁反面、第六頁正面）；於偵查中則謂：「我被毆打，趴在地上，有人
    從後面抽走我的皮包，不久又將我的皮包丟在身旁，當天我在醫院查看時，發現
    身分證不見，但隨二、三天我在皮包另一個夾層才發現身分證在裡面，皮包內之
    東西都沒有遺失」等語（偵卷第二十一頁），指訴前後不一，且互相矛盾，其指
    訴有瑕疵，自不可採。又證人甲○○於警訊中證稱：「（當時你是否目睹丙○○
    的皮包被強盜經過？）當時我沒有看見」、「我被乙○○及另一男子壓在地上．
    ．．」等語（偵卷第十頁正面）；於偵查中證稱：「（是否看到文之皮包被拿走
    ）是，有看到被告叫來的人，其中一位從文的身上拿起文的皮包，有翻開來看，
    看看完後將皮包丟在文的身旁，因太遠我看不清楚他有無拿走皮包內的物品」等
    語（偵卷第二十一頁反面），證詞前後不一，且互相矛盾，故其證詞亦不可採。
    此外，並無其他證據證明被告乙○○有強制罪之犯行，不能證明犯罪，自應就此
    部分諭知無罪之判決。至告訴代理人鄧湘全律師雖於本院審理中以言詞代理告訴
    人聲請撤回強制罪之告訴，然查，刑法第三百零四條之罪並非告訴乃論之罪，依
    法不得撤回告訴，告訴人丙○○撤回告訴不生效力，本院仍得依法為實體判決如
    上，亦併敘明。
四、公訴人指稱被告涉有刑法第二百七十七條第一項之傷害罪嫌部分，依同法第二百
    八十七條前段規定，須告訴乃論，茲告訴代理人鄧湘全律師於本院審理中以言詞
    代理告訴人丙○○撤回此部分之告訴，並記明筆錄在卷，爰依刑事訴訟法第三百
    零三條第三款之規定，就此傷害部分，不經言詞辯論，逕行諭知不受理之判決。
五、又被告乙○○經合法傳喚未於審理期日到場，惟查，本院既認其所涉之強制罪係
    應諭知無罪及不受理之案件，爰不待其陳述，逕行判決。
六、本件係檢察官聲請以簡易判決處刑之案件，因應諭知無罪、不受理之判決，本院
    改依通常程序審理之，附此敘明。
據上論斷，應依刑事訴訟法第四百五十二條、第三百零一條第一項、第三百零三條第
三款、第三百零六條、第三百零七條，判決如主文。
本案經檢察官魏雯祈到庭執行職務。
中      華      民      國    九十一    年     十一     月      四      日
                              臺灣桃園地方法院刑事第二庭
                                    法  官  曾  正  耀
右正本證明與原本無異。
如不服本判決，應於判決送達後十日內向本院提出上訴狀( 應附繕本 )，上訴於
臺灣高等法院。
                                    書記官  文  巧  雲
中      華      民      國    九十一    年     十一    月       六      日
